【裁判字號】    98,易,498
【裁判日期】    980914
【裁判案由】    詐欺
【裁判全文】
臺灣臺中地方法院刑事判決               98年度易字第498號
公  訴  人  臺灣臺中地方法院檢察署檢察官
被      告  乙○○
            己○○
            丁○○
                    （現於臺灣雲林第二監獄執行中）
上列被告等因詐欺案件，經檢察官提起公訴（96年度偵字第1929
7號、97年度偵字第2408號），本院判決如下：
    主    文
乙○○幫助犯詐欺取財罪，處有期徒刑陸月，如易科罰金，以新
臺幣壹仟元折算壹日。
己○○、丁○○均無罪。
    犯罪事實
一、乙○○可預見金融機構帳戶係個人理財之重要工具，且關係
    個人財產、信用之表徵，一般人利用他人名義之金融帳戶，
    常與詐欺取財之犯罪密切相關，且取得他人存摺、提款卡之
    目的，在於收取贓款及掩飾犯行不易遭人追查，又對於提供
    帳戶之行為本身，雖無引發他人萌生犯罪之確信，但仍不顧
    他人所可能遭受之危險，竟基於縱若有人持以犯詐欺取財罪
    亦不違反其本意之幫助犯意，先於民國96年7月間某日，以
    不詳代價，自丙○○（業經本院以97年度中簡字第328號判
    決犯幫助詐欺取財罪，處有期徒刑6月確定）之處取得丙○○所有臺中市第二信用合作社水湳分社（下稱臺中二信）帳
    號00000000000000號帳戶之存摺、提款卡及印章（含密碼）
    ，隨後將丙○○之存摺、提款卡及印章（含密碼）再轉賣與
    真實姓名年籍不詳之成年人，提供該成年人所屬詐騙集團為
    詐欺取財犯行時，作為存匯款及提款帳戶使用，而容任他人
    藉以遂行詐欺取財犯罪。嗣該詐欺集團成員即基於意圖為自
    己不法所有之詐欺犯意聯絡，於96年7月30日，撥打電話向
    子○○佯稱其電話帳單未繳，帳戶將被凍結，要趕快將存款
    匯入上開丙○○之帳戶云云，致子○○信以為真而陷於錯誤
    ，遂依指示，於同日13時55分許，匯款新臺幣（下同）18
    萬8000元至丙○○之前揭帳戶。嗣子○○發覺有異報警處理
    而循線查獲。
二、案經臺中市警察局第二分局報告臺灣臺中地方法院檢察署檢
    察官偵查起訴。
    理    由
壹、有罪部分﹕
一、按「被告以外之人於審判中有下列情形之一，其於檢察事務
    官、司法警察官或司法警察調查中所為之陳述，經證明具有
    可信之特別情況，且為證明犯罪事實之存否所必要者，得為
    證據﹕... 三、滯留國外或所在不明而無法傳喚或傳喚不到
    者。... 」，刑事訴訟法第159條之3第3款定有明文。本件
    關於以下論及之證人丙○○於警詢中之陳述，雖係被告以外
    之人於審判外之言詞陳述，惟證人丙○○於本院審理中，經
    多次傳拘均未能到庭，顯已因所在不明而傳喚不到。另衡以
    證人丙○○與被告乙○○並無糾紛或仇怨，業經被告乙○○
    供稱在卷（見臺中市警察局第二分局卷第14頁），則證人丙○○當無誣陷被告乙○○之動機，足認證人丙○○於司法警
    察調查中所為之陳述，係具有可信之特別情況。又本件詐欺
    案件作為被害人匯入款項之帳戶存摺等資料為證人丙○○所
    有，則證人丙○○究將其帳戶資料交付何人，自為證明本件
    幫助詐欺犯罪事實之存否所必要。是以，依前引刑事訴訟法
    第159條之3第3款規定，本件證人丙○○於警詢中之陳述，
    具有證據能力，合先敘明。
二、訊據被告乙○○矢口否認有上開幫助詐欺取財犯行，辯稱﹕
    伊未收受丙○○之帳戶資料云云。惟查﹕
  (一)被害人子○○因遭詐騙而匯款18萬8000元至丙○○之臺中二
    信帳號00000000000000號帳戶內等情，已據被害人子○○於
    警詢中指訴明確，並有被害人子○○之匯款單據原本1紙在
    卷可稽，丙○○亦因此提供帳戶之行為而經本院以97年度中
    簡字第328號判處犯幫助詐欺取財罪確定，有本院以97年度
    中簡字第328號判決、臺灣臺中地方法院檢察署檢察官97年
    度偵字第2408號不起訴處分書影本各1份附卷可憑（見本院
    卷第1宗第85至92頁）；足認丙○○之臺中二信帳戶確實供
    作詐騙集團詐騙之匯款帳戶使用。
  (二)證人丙○○於96年9月19日警詢中陳稱﹕伊於96年7月間，在
    臺中市○區○○路101號前，將伊所有臺中二信帳號0000000
    0000000號帳戶之存摺、提款卡及印章（含密碼）交與綽號
    「白毛」之男子等語；並於警局指認該名綽號「白毛」之男
    子即為被告乙○○（見臺中市警察局第二分局卷第17至21頁
    ）。就此被告乙○○於96年12月18日在臺中市警察局第二分
    局永興派出所受詢問時，雖否認有拿取丙○○所有之臺中二
    信帳戶存摺等資料，惟供稱﹕伊認識丙○○，與丙○○之間
    沒有糾紛或仇恨，丙○○之帳戶是交給一名綽號「阿偉」之
    人等語（見臺中市警察局第二分局卷第13至21頁）。另被告
    乙○○亦於98年9月1日本院審理時供承﹕丙○○都叫伊「白
    毛」，伊與丙○○之間沒有仇隙等語。按被告乙○○既供承
    與證人丙○○之間無糾紛或仇恨，則證人丙○○當無誣陷被
    告乙○○之動機；又果若被告乙○○確未收受證人丙○○之
    帳戶資料，則被告乙○○又何以知悉該帳戶資料「交給一名
    綽號阿偉之人」？是被告乙○○之說詞，前後不一，其辯稱
    未收受證人丙○○之帳戶資料云云，應為卸責之詞，尚難採
    信。
  (三)按丙○○之臺中二信帳戶既係交付被告乙○○，而該帳戶又
    確係供作詐騙集團詐騙之匯款帳戶使用，則被告乙○○若非
    本身係實施詐騙之集團成員，即係將所收受之丙○○帳戶再
    交付與詐騙集團成員使用。惟依現有事證，查無任何證據足
    資證明被告乙○○與實施詐騙之詐騙集團成員間有何共同詐
    欺取財之犯意聯絡，則應認被告乙○○僅係將自丙○○處取
    得之臺中二信帳戶資料再交付與詐騙集團成員使用。
  (四)復按刑法上之故意，區分直接故意（確定故意）與間接故意
    （不確定故意），「行為人對於構成犯罪之事實，明知並有
    意使其發生者」為直接故意，「行為人對於構成犯罪之事實
    ，預見其發生而其發生並不違背其本意者」為間接故意；又
    金融帳戶為個人理財之工具，申請開設金融帳戶並無任何特
    殊之限制，一般民眾皆能自由申請開戶，並得同時在不同金
    融機構申請多數存款帳戶使用，乃眾所周知之事實，依一般
    人之社會生活經驗，倘係合法收入，本可自行向金融行庫開
    戶使用，而無向他人購買帳戶之必要；苟不以自己名義申請
    開戶，反以不正方式向不特定人取得他人之金融機構帳戶使
    用，衡情應能懷疑其目的在於施用詐騙手段以非法取得他人
    財物，且利用不實訊息詐欺取財之犯罪類型層出不窮，該等
    犯罪多數均係利用人頭帳戶作為出入帳戶，並經媒體廣為披
    載，被告乙○○係智識成熟之成年人，亦當知悉社會上常有
    利用人頭帳戶從事詐欺取財之犯罪情事。是以，被告乙○○
    將丙○○之臺中二信帳戶之存摺、提款卡及印章（含密碼）
    再轉賣與真實姓名年籍不詳之成年人時，對於該姓名年籍不
    詳之詐騙集團成員取得其提供之該帳戶作為實施詐欺取財之
    犯行應可預見，益徵對於該帳戶被利用作為向人詐騙財物之
    情，並無違背其本意。本件事證已臻明確，被告乙○○之上
    揭犯行洵堪認定，應依法論科。
三、核被告乙○○所為，係犯刑法第30條第1項前段、第339條第
    1項之幫助詐欺取財罪。被告乙○○幫助詐欺集團成員犯詐
    欺取財罪，為幫助犯，爰依刑法第30條第2項之規定，減輕
    其刑。爰審酌被告乙○○前有2次幫助詐欺取財罪前科，業
    經本院以96年度訴字第688號、96年度簡字第5013號判處罪
    刑確定，有臺灣高等法院被告前案紀錄表在卷可按；其竟仍
    不知悔改，再次提供丙○○之臺中二信帳戶予詐騙集團成員
    作為行騙詐財之匯款帳戶使用，助長犯罪之不良風氣，幫助
    犯罪者隱匿真實身分，增加檢警偵查犯罪之困難性，其幫助
    犯罪之行為並造成被害人18萬8000元之財物損失，被告乙○○於犯罪後否認犯行，未見悔意等一切情狀，量處如主文所
    示之刑，並諭知易科罰金之折算標準。
四、又被告乙○○行為後，刑法第41條於98年1月21日修正公布
    ，並自98年9月1日起施行，修正後該條規定受6個月以下有
    期徒刑或拘役之宣告，不論得否易科罰金，均得以提供社會
    勞動6小時折算1日，易服社會勞動，並配合修正刑事訴訟法
    第479條第1項，明定易服社會勞動由指揮執行之檢察官命令
    之，亦即上開規定應係檢察官執行事項，非屬被告適用之刑
    罰法律或法律效果有變更，自無刑法第2條第1項法律變更規
    定之適用，而無須為新舊法之比較，應逕適用裁判時法，附
    此敘明。
貳、被告己○○、丁○○無罪及被告乙○○不另為無罪諭知部分
    ﹕
一、公訴意旨（含起訴書及98年6月18日補充理由書）略以：
  (一)被告乙○○、己○○基於幫助詐欺之犯意聯絡，自96年5月
    間某日起，先由被告乙○○在刊紙報登申辦手機門號換現金
    之廣告，後由被告己○○陪同被告乙○○出面帶見廣告前來
    出售者至電信公司申辦門號，再以每一門號800元（易付卡
    ）至1000元（一般門號）元不等之代價予以收購，而後以
    1300元至1500元不等之代價，售予不詳詐欺集團，被告己○○因此可得200元或300元不等之報酬。
  (二)被告己○○亦與被告乙○○一同於96年6月5日後之不詳時間
    向甲○○，及於同年7月10日向真實姓名年籍不詳、綽號「
    阿合」之男子等人，各以每個門號1000元、每個帳戶3000元
    之代價，收購癸○○、壬○○等人之中華郵政大里大新街郵
    局帳戶（帳號為00000000000000號）、第一商業銀行（下稱
    第一銀行）及臺灣土地銀行帳戶之存簿、金融卡（含密碼）
    ，再提供予不詳之詐欺集團成員使用。
  (三)適於96年5月間，庚○○（經本院以96年度簡字第1454號判
    決犯幫助詐欺取財罪，處有期徒刑3月確定）見夾報廣告刊
    登「收預付卡0000-000000」，即撥打該電話，與被告乙○○聯繫，雙方遂約定以1個月4500元之代價，將庚○○所申
    設位於臺中縣潭子鄉○○路○段76號之臺中商業銀行潭子分
    行（下稱臺中商銀）帳號000-0000 00000000號之帳戶，出
    租給被告乙○○，並在臺中市之第一廣場前，交付上開帳戶
    之存摺、提款卡、密碼及印章，被告乙○○取得庚○○之帳
    戶存摺及提款卡後，再轉賣與詐欺犯罪集團成員以遂行詐欺
    取財犯罪。嗣於96年5月23日，丑○○接獲電話稱丑○○的
    車子在高速公路違規被照相舉發，因交通違規單投遞3次無
    人收取，故丑○○在台北富邦銀行的帳戶將被凍結，要趕快
    將存款匯入上開庚○○之臺中商業銀行潭子分行帳戶云云，
    致丑○○信以為真而陷於錯誤，遂依指示，於同日上午11
    時30分許，至位在臺北縣蘆洲市○○路71、73號之台北富邦
    銀行蘆洲分行匯款41萬元，俟台北富邦銀行行員發現有異，
    經查證得知丑○○受騙，旋報警凍結庚○○之前揭帳戶。
  (四)另於96年7月18日、27日，被告丁○○在甲○○（另案偵辦
    ）之陪同下，向中華電信申辦共6個行動電話門號，並以
    2500元之代價，賣與甲○○，甲○○即於同日再轉賣與被告
    乙○○、己○○。又甲○○亦將其於96年5月向辛○○所收
    購之0000000000號、0000000000號行動電話門號，均轉售予
    被告乙○○、己○○，被告乙○○、己○○即將上開行動電
    話門號均交付予不詳詐欺集團成員使用。而於96年8月8日下
    午7時許，被告丁○○復將其所有之郵局存摺以3000元之價
    格，賣與被告乙○○及己○○（約定被告丁○○需再行辦理
    提款卡交付）。迨於96年8月8日，臺中市警察局第一分局員
    警接獲辛○○報案稱甲○○逼迫辦理門號，並於當日下午3
    時許，尋獲甲○○，經甲○○供述出被告乙○○曾向其購買
    行動電話門號，亦曾介紹被告丁○○賣帳戶予被告乙○○、
    己○○，並約被告乙○○、己○○在臺中市○○街、成功路
    口見面，而於當晚7時40分許，查獲被告乙○○、己○○及
    丁○○，並扣得被告丁○○之郵政儲金簿、印章、壬○○之
    第一銀行存摺、印章、癸○○之郵政儲金簿、印章、000000
    0000、0000000000號行動電話，並循線發現該癸○○之郵政
    儲金帳戶，曾於96年7月11日，遭不詳詐欺集團成員用於電
    話詐欺犯行。因認被告己○○、丁○○涉犯刑法第30條第1
    項、第339條第1項之幫助詐欺取財罪嫌，及被告乙○○另亦
    涉犯刑法第30條第1項、第339條第1項之幫助詐欺取財罪嫌
    。
二、按犯罪事實應依證據認定之，無證據不得認定犯罪事實；不
    能證明被告犯罪，應諭知無罪之判決，刑事訴訟法第154條
    第2項、第301條第1項分別定有明文。次按所謂認定犯罪事
    實之證據，係指足以認定被告確有犯罪行為之積極證據而言
    ，該項證據自須適合於被告犯罪事實之認定，始得採為斷罪
    之資料；又事實之認定，應憑證據，如未能發現相當確實證
    據，或證據不足以證明，自不能以推測或擬制之方法，以為
    裁判之基礎，最高法院29年上字第3105號、40年臺上字第86
    號判例著有明文。復按認定犯罪事實所憑之證據，無論係直
    接證據或間接證據，其為訴訟上之證明，須於通常一般之人
    均不致有所懷疑，而得確信其為真實之程度者，始得據為有
    罪之認定，倘其證明尚未達到此一程度，而有合理之懷疑存
    在，復無其他調查途徑可尋，法院即應為無罪之判決，最高
    法院76年臺上字第4986號著有判例。另按刑法第339條第1項
    詐欺取財罪之成立，以「施用詐術使人將本人或第三人之物
    交付」為客觀成立要件，苟無施用詐術之詐欺犯罪事實之存
    在，自無成立詐欺取財罪或幫助詐欺取財罪之餘地。
三、公訴意旨認被告己○○、丁○○涉犯上開幫助詐欺取財罪嫌
    ，及被告乙○○另亦涉犯上開幫助詐欺取財罪嫌，主要係以
    ﹕(1)被告乙○○於警偵中供稱其有收購存摺、行動電話門號
    後再轉賣；(2)被告己○○於偵查中供稱其擔任被告乙○○之
    助手，協助收購行動電話門號；(3)被告丁○○於偵查中供稱
    其於96年7月18日將申辦之中華電信行動電話門號交付甲○○，並目睹甲○○再將該行動電話門號轉交被告乙○○，另
    於96年7月27日目睹甲○○聯絡被告乙○○，被告乙○○與
    己○○隨即前來將其申辦之中華電信門號予以收購；(4)證人
    甲○○於96年8月8日警詢時證稱被告己○○是與被告被告乙○○一起出來收購手機門號、金融機構帳戶資料等語；(5)證
    人辛○○於警詢中稱﹕伊因所申請並交付予甲○○之000000
    0000號行動電話門號涉及詐欺案件，而接獲臺南縣警察局善
    化分局之傳喚通知書等語；(6)卷附之「內政部警政署反詐騙
    諮詢專線紀錄表」記載扣案之癸○○申辦之帳號為00000000
    000000號郵局帳戶，曾於96年7月11日為不詳詐欺集團成員
    所利用，以假冒公務員方式，欲以電話詐騙民眾之詐欺未遂
    事實；(7)0000000000、0000000000號行動電話門號之96年5
    月至7月電信費繳費通知單；(8)扣案之被告丁○○之郵政儲
    金簿、印章、壬○○之第一銀行存摺、印章、癸○○之郵政
    儲金簿、印章、0000000000、0000000000號行動電話等物；
    為其主要論據。
四、訊據被告乙○○固坦承其有於96年8月8日下午自被告丁○○
    處取得被告丁○○郵局帳戶之存摺及印章，惟辯稱﹕伊未在
    報紙上刊登手機門號換現金之廣告，未向庚○○收購其臺中
    商銀之帳戶資料，及未自甲○○處取得他人之行動電話門號
    等語。訊據被告己○○固坦承其有應被告乙○○之要求，帶
    見廣告前來者至電信公司申辦行動電話門號再予收購，再將
    收購之行動電話門號或易付卡交付被告乙○○，其並因此獲
    取1支行動電話門號200元或300元不等之報酬之情；惟辯稱
    ﹕伊交給被告乙○○之行動電話門號均未觸犯詐欺犯罪，伊
    未曾與被告乙○○一起收購金融帳戶資料，另被告丁○○之
    行動電話門號及郵局存摺、辛○○之行動電話門號均與伊無
    關等語。訊據被告丁○○則坦承伊有於96年7月18日下午7時
    許，將其申辦之電信門號以2500元之代價賣予甲○○；亦有
    於96年8月8日下午將其郵局帳戶之存摺及印章交付被告乙○○等語。
五、經查﹕
  (一)上開公訴意旨所指之犯罪事實，其中關於被告丁○○向中華
    電信申辦之行動電話門號（經查僅3個號碼分別為000000000
    0、0000000000、0000000000之行動電話門號，見本院卷第
    129頁）及辛○○申辦之0000000000、0000000000行動電話
    門號，經向臺中市警察局第一分局查詢後，並無任何涉及詐
    欺犯罪之事證，此有臺中市警察局第一分局98年7月22日中
    分一偵字第0980021813號函附卷可參（見本院卷第1宗第173
    頁）。又證人辛○○雖於警詢中陳稱其曾因申辦之00000000
    00行動電話門號涉及詐欺案，而接獲臺南縣警察局善化分局
    之傳喚通知書等語，惟證人辛○○於98年8月18日在本院證
    稱﹕伊未見過被告乙○○、己○○、丁○○，伊曾申辦的中
    華電信0000000000、0000000000號門號，是甲○○帶伊去辦
    的，賣給甲○○等語（見本院卷第2宗第28頁反面至第29頁
    ）。是縱認證人辛○○申辦之0000000000行動電話門號涉及
    詐欺案件，亦無積極證據足認該行動電話門號與被告乙○○
    、己○○、丁○○三人相關。
  (二)又關於扣案之被告丁○○之林內郵局帳號00000000000000號
    帳戶存摺，於96年8月8日被告丁○○交付被告乙○○之時即
    遭當場查獲，亦無任何涉及詐欺犯罪之事證；復經本院調閱
    該帳戶交易資料結果，該帳戶自96年8月2日開戶迄96年8月8
    日本件遭查獲之期間，亦無任何交易紀錄（見本院卷第1宗
    第171頁）。
  (三)而關於扣案之癸○○之大里大新街郵局帳號00000000000000
    號帳戶資料，卷內雖有「內政部警政署反詐騙諮詢專線紀錄
    表」記載上開帳號曾於96年7月11日為不詳詐欺集團成員所
    利用，以假冒公務員方式，欲以電話詐騙民眾之情（見本院
    卷第1宗第122頁反面）；惟經本院向臺中市警察局第一分局
    函詢結果，該案僅有電話檢舉，並無報案紀錄，而來電檢舉
    之電話00-00000000係財團法人臺中市弘道老人福利基金會
    申辦，此有臺中市警察局第一分局98年7月22日中分一偵字
    第0980021813號函附卷可參（見本院卷第1宗第173頁）；是
    亦無具體被害人等積極事證足資證明該帳號確實涉有詐欺犯
    罪。
  (四)至關於庚○○之臺中商銀帳戶涉及被害人丑○○遭詐騙之犯
    罪事實部分，證人庚○○於本院審理中，經3次傳喚及經拘
    提均未能到庭，而其於96年8月8日警詢中供稱﹕伊於96年5
    月初，看夾報刊登之廣告記載「收預付卡0000000000」後，
    聯絡該電話，而先後將申辦之行動電話門號及其臺中商銀之
    帳戶資料交付一位自稱「黃先生」之人等語（見臺中市警察
    局第一分局卷第36至40頁），並未具體指證該「黃先生」即
    係被告乙○○。另證人甲○○則於96年8月8日警詢中陳稱﹕
    伊有收購庚○○的電話0000000000等約10支門號及易付卡，
    又伊曾經跟庚○○提起有一名綽號「小白」的男子在收購銀
    行簿子，庚○○就自己去辦簿子去賣給「小白」，伊不知「
    小白」真名，只知道大約20歲左右，短頭髮，約165公分高
    ，中等身材，皮膚略白等語（見臺中市警察局第一分局卷第
    29頁）。經查被告乙○○之年齡及外形（參臺中市警察局第
    一分局第1頁之檔案照片），與證人甲○○於警詢中所述之
    「小白」之特徵，並不相符。按證人庚○○既稱其將申辦之
    行動電話門號及銀行帳戶資料交付同一人；而證人甲○○則
    於警詢中坦承曾收購庚○○交付之行動電話門號，及其所稱
    向庚○○收購銀行帳戶資料之「小白」之年齡及外形特徵與
    被告乙○○並不相符，則可知該庚○○之臺中商銀帳戶涉及
    被害人丑○○遭詐騙之犯罪事實部分，應與被告乙○○無關
    。
  (五)另關於扣案之壬○○之第一銀行帳戶存摺，卷內亦無何事證
    足資證明該帳戶涉犯詐欺犯罪。綜上所述，上開公訴意旨所
    指之行動電話門號或金融帳戶資料，或無將之作為詐欺取財
    犯罪使用之積極事證，或無具體事證足認與被告乙○○、己○○、丁○○三人相關，是均無從認定被告乙○○、己○○
    、丁○○三人成立幫助詐欺取財罪。
  (六)此外，檢察官於98年6月18日具狀聲請「向各電信公司函詢
    調取被告己○○於95年、96年間，申請行動電話門號之申請
    資料。待該資料回覆後，再憑該資料向臺中市警察局第一分
    局函詢被告己○○所申請並販賣予被告乙○○之手機門號，
    是否有用於詐騙等犯罪使用情形之紀錄」部分，本院認與公
    訴意旨所稱「被告己○○出面帶見廣告前來出售者至電信公
    司申辦門號再予收購」之起訴事實無直接關聯，核無調查之
    必要，附此敘明。
四、綜上所述，檢察官所為舉證，尚有合理懷疑存在，而不足使
    本院確信被告乙○○、己○○、丁○○三人有上開公訴意旨
    所載之幫助詐欺取財犯行，應認不能證明被告乙○○、己○○、丁○○三人犯罪；是以，就被告己○○、丁○○部分，
    應諭知無罪；而就被告乙○○部分，原應為無罪之諭知，但
    因公訴意旨應係認此部分與上開論罪科刑部分具有實質上一
    罪或裁判上一罪之關係，爰不另為無罪之諭知。
據上論斷，應依刑事訴訟法第299條第1項前段、第301條第1項，
刑法第30條第1項前段、第2項、第339條第1項、第41條第1項前
段，刑法施行法第1條之1第1項、第2項前段，判決如主文。
本案經檢察官戊○○到庭執行職務。
中    華    民    國    98    年    9    月    14    日
                刑事第十六庭  審判長法  官  巫淑芳
                                    法  官  劉麗瑛
                                    法  官  戴嘉慧
上正本證明與原本無異。
如不服本判決，應於收受送達後10日內向本院提出上訴書狀（應
敘述具體理由並附繕本）。
上訴書狀如未敘述理由，應於上訴期間屆滿後20日內補提理由書
於本院。
告訴人或被害人對於判決如有不服具備理由請求檢察官上訴者，
其上訴期間之計算係以檢察官收受判決正本之日期為準。
                                    書記官  劉晴芬
中    華    民    國    98    年    9     月    14    日
【附錄本案論罪科刑法條】
《中華民國刑法第339條第1項》
意圖為自己或第三人不法之所有，以詐術使人將本人或第三人之
物交付者，處5年以下有期徒刑、拘役或科或併科1千元以下罰
金。


司法院資訊處製作；財團法人民間司法改革基金會備份。
